臺灣新竹地方法院民事小額判決  
111年度竹小字第557號
原      告  泰安產物保險股份有限公司新竹分公司

法定代理人  賴金輝  
訴訟代理人  金承吉  
            張緯珏  
被      告  范振乾  
上列當事人間損害賠償事件，本院於民國111年9月22日辯論終結
，判決如下：
    主      文
被告應給付原告新臺幣叁萬玖仟叁佰叁拾肆元，及自民國一一一
年四月十四日起至清償日止，按年息百分之五計算之利息。
訴訟費用新臺幣肆仟元由被告負擔。
本判決得假執行。
    爭執事項之理由要領
一、查本件交通事故之發生係被告駕駛車牌號碼000-0000號營業
    小客車超車原告之保戶即訴外人黃朝琴駕駛之車牌號碼000-
    0000號自用小客車時，因疏未注意應保持行車安全間隔，致
    超車時其左後車門下緣碰撞訴外人黃朝琴駕駛之車牌號碼00
    0-0000號自用小客車右前車輪處，此有新竹市警察局民國11
    1年4月18日竹市警交字第1110015533號函檢送之本件交通事
    故資料在卷可稽，亦核與交通部公路總局新竹區監理所竹苗
    區車輛行車事故鑑定會竹苗區0000000案鑑定結果大致相同
    ，堪認本件交通事故之發生確係被告未保持行車安全間隔之
    過失所致，應由被告負全部過失責任。被告先後辯稱是對方
    從後方追撞伊，是對方沒有注意，是對方磨到伊的車；伊認
    為雙方都有肇責；違規是伊，但是是對方追撞伊的；伊不認
    為是伊的過失云云，核尚不足採信。
二、第查，原告確已依保險契約理賠車牌號碼000-0000號自用小
    客車受損之修復費用新臺幣（下同）39,840元（含工資13,0
    00元、烤漆26,000元、零件840元），有原告提出之估價單
    、統一發票、車損照片在卷可稽，應堪足採信。被告雖辯稱
    對方車損不是伊造成的，對方的車子受損位置在120公分處
    ，伊受損的位置在60公分處，且伊受損的是塑膠，對方的車
    子怎麼可能凹下去，伊有說要保留原來的樣子，但是對方馬
    上就把它修好了，伊受損的位置還在是最好的證據，所以對
    方車損不是伊造成的，伊為什麼要賠償云云。然觀諸被告於
    交通事故發生後確自承伊超車通過後，對方車輪（即右前車
    輪處）與伊左後車尾附近（左後車門下緣）碰撞等情（參新
    竹市警察局道路交通事故被告談話紀錄表），核與訴外人黃
    朝琴陳稱撞擊部位在伊車輛右前車輪處及對方車輛左後方等
    情相符（參新竹市警察局道路交通事故訴外人黃朝琴談話紀
    錄表），並與警方所拍攝雙方車輛車損照片之車損位置相符
    ；被告亦自稱其車輛受損的位置在60公分處，而觀諸雙方車
    輛併排時高度大約相同，訴外人黃朝琴所有之車牌號碼000-
    0000號自用小客車受損之位置亦確在右前車輪（包括上緣右
    前葉子板、前保險桿）處，經核高度尚與被告車輛受損位置
    約60公分高度大約相同，此有本件交通事故資料檢附之現場
    暨車損照片在卷可稽，自堪認訴外人黃朝琴所有之車牌號碼
    000-0000號自用小客車受損之位置右前車輪及上緣右前葉子
    板、前保險桿，確係因被告未保持行車安全間隔之過失，而
    發生本件交通事故碰撞所致。被告辯稱對方車子受損位置在
    120公分處云云，顯與事實不符，不足採信。據此，觀諸訴
    外人黃朝琴所有之車牌號碼000-0000號自用小客車受損修復
    之項目包括右前葉子板拆裝、烤漆；右前輪輪弧烤漆；前保
    桿拆裝、烤漆；鋁圈拆裝、鈑金；輪弧暗扣×8（零件）更換
    ，此有原告提出之估價單在卷可稽，顯然尚與訴外人黃朝琴
    所有之車牌號碼000-0000號自用小客車因本件交通事故受損
    之位置相符，被告辯稱對方車損不是伊造成的云云，亦顯與
    事實不符，不足採信。
三、次按，修復費用以必要者為限，以新品換舊品而更換之零件
    ，應予以折舊。查訴外人黃朝琴所有之車牌號碼000-0000號
    自用小客車係109年2月出廠，有原告提出之行車執照影本在
    卷可按，算至本件交通事故發生時（即111年2月13日）已使
    用2年，依前揭說明，以新品換舊品而更換之零件，自應予
    以折舊。而依行政院公布之固定資產耐用年數表及固定資產
    折舊率表，自用小客車耐用年數5年，採定率遞減法計算折
    舊，每年折舊369/1000，依此計算該車牌號碼000-0000號自
    用小客車更新零件折舊後之必要修復費用即為334元。據此
    ，該車牌號碼000-0000號自用小客車之必要修復費用即為39
    ,334元（計算式如下：工資13,000元＋烤漆26,000元＋折舊後
    之零件334元＝39,334元）。
四、從而，原告依侵權行為及保險代位之法律關係，於上開得請
    求賠償之範圍內請求被告給付所承保車牌號碼000-0000號自
    用小客車必要修復費用39,334元，及自起訴狀繕本送達翌日
    即111年4月14日起至清償日止按年息5%計算之利息，為有理
    由，應予准許。
中    華    民    國   111    年    10    月     13   日
                  新竹簡易庭    法  官  汪銘欽
以上正本係照原本作成。
如對本判決上訴，非以其違背法令為理由不得為之，且須於判決
送達後二十日內以上訴狀記載上訴理由向本院提出上訴狀。如委
任律師提起上訴者，應一併繳納上訴審裁判費。
中    華    民    國   111    年    10   月     13   日
                                書記官  周育瑜
附錄：
一、民事訴訟法第436條之18第1項：
    （小額訴訟程序）判決書得僅記載主文，就當事人有爭執事
    項，於必要時得加記理由要領。
二、民事訴訟法第436條之24第2項：
    對於小額程序之第一審裁判上訴或抗告，非以其違背法令為
    理由，不得為之。
三、民事訴訟法第436條之25：
    上訴狀內應記載上訴理由，表明下列各款事項：
    (一)原判決所違背之法令及其具體內容。
    (二)依訴訟資料可認為原判決有違背法令之具體事實。